【裁判字號】    98,上訴,504
【裁判日期】    980923
【裁判案由】    違反毒品危害防制條例
【裁判全文】
臺灣高等法院高雄分院刑事判決         98年度上訴字第504號
上  訴  人  臺灣高雄地方法院檢察署檢察官
上  訴  人
即  被  告  丙○○
指定辯護人  公設辯護人   李佩娟
上列上訴人因被告違反毒品危害防制條例案件，不服臺灣高雄地
方法院97年度訴字第1683號中華民國98年2 月27日第一審判決（
起訴案號：臺灣高雄地方法院檢察署96年度偵續字第505 號），
提起上訴，本院判決如下：
     主  文
原判決撤銷。
丙○○販賣第一級毒品，處有期徒刑拾伍年。扣案如附表一所示
毒品海洛因貳拾肆包（淨重肆拾柒點肆陸公克）均沒收銷毀之；
扣案上開毒品之外包裝及扣案附表二編號4 所示電子磅秤、編號
6 、10、12所示夾鏈袋、編號17所示0000000000號行動電話機（
含SIM 卡）均沒收。
     事  實
一、丙○○明知海洛因為毒品危害防制條例第2 條第2 項第1 款
    所列之第一級毒品，不得非法持有，竟意圖營利，基於販賣
    第一級毒品海洛因之犯意，於民國（下同）96年8 月6 日下
    午2 時許，在高雄縣大樹鄉鐵路旁某露天咖啡店，以新臺幣
    （下同）20萬元之價格，向姓名年籍不詳綽號「炮仔」之成
    年男子購入如附表一所示海洛因計24包，其中編號1 所示海
    洛因1 包，先將之放置於所使用車牌號碼9S-7180 號自小客
    車上（車主為其女友乙○○），其餘23包則放置於其在高雄
    縣鳳山市○○路172 號8 樓之10住處客廳及房間內，欲伺機
    販賣而非法持有之。嗣於96年8 月10日下午4 時50分許，丙
    ○○自上開車輛取出該包海洛因置於口袋，而返回其在上開
    南京路172 號8 樓之10住處時，為警持搜索票前往上址搜索
    時，在其身上扣得附表一編號1 所示毛重39.5公克之海洛因
    1 包，嗣又在上開住處房間及客廳內搜索時扣附表一編號2
    至編號8 所示海洛因23包，全部合計驗後淨重47.46 公克及
    附表二所示之物，其中電子磅秤、夾鏈袋、0000000000號行
    動電話等均係丙○○所有，且分別係供販賣毒品海洛因或預
    備供販賣海洛因之物。
二、案經行政院海岸巡防署海洋巡防總局報告臺灣高雄地方法院
    檢察署檢察官偵查起訴。
    理  由
壹、證據能力部分：
一、按被告以外之人於偵查中向檢察官所為陳述，除顯有不可信
    之情況者外，得為證據，刑事訴訟法第159 條之1 第2 項定
    有明文。本件證人甲○○、丁○○於檢察官偵查中具結後所
    為之陳述，並無何顯不可信之情況，依上說明，其於偵查中
    之證言自均具有證據能力。
二、通訊監察之錄音，係利用科技產物取得之證據，與供述證據
    性質不同，是否具備證據能力，端以證據取得是否合法性為
    定，不適用傳聞排除法則。若取得證據之機械性能與操作技
    術無虞，錄音內容之同一性即不成問題，又翻譯者之聽覺及
    語言之理解若不成問題，譯文與錄音之同一性，即無可非議
    。亦即通訊監聽（錄）本質上係搜索扣押之延伸，其取得證
    據之證據能力有無，厥以監聽（錄）之「合法性」作決定，
    如係合法監聽所取得，不生欠缺證據能力問題。此種監聽（
    錄）取得之證據，雖具有「審判外陳述」之外觀，但並不適
    用供述證據之傳聞排除法則。監聽（錄）取得之證據，合法
    取得之證據所須檢驗者，為證據之「同一性」及「真實性」
    。詳言之，監聽（錄）取得之錄音須與監聽內容一致、錄音
    之譯文須與取得之錄音一致，始符合證據「同一性」之要求
    ，又錄音譯文之解讀，須符合原來對話人之意思，始符合證
    據「真實性」之要求，而具備足夠證明力。此種證據因係機
    械操作形成，「同一性」係檢驗機械性能與操作技術，「真
    實性」則係檢驗譯作者之聽寫與理解能力，與傳聞證據之檢
    驗原理，迥不相同（最高法院97年台上字第3872號、3936號
    判決意旨參照）。本件如後所述所引用之附通訊監察譯文，
    於行為時係由台灣高雄地方法院檢察署檢察官核發通訊監察
    書，對被告丙○○等所持行動電話進行監聽，有通訊監察書
    可憑（見警卷第35-54 頁），雖當時係以違反槍砲彈藥刀械
    管理條例第8 條第1 項、第4 項規定進行監聽，其中第1 項
    之罪嫌，其最輕本刑為5 年以上有期，合於通訊保障及監察
    法第5 條第1 款之監察要件，因此係合法監聽所得之證據，
    被告被告丙○○於本院行準備程序時對於譯文之內容亦表示
    無意見（見本院上訴卷第39頁），依上開說明該通訊譯文亦
    有證據能力。
三、被告以外之人於審判外之陳述雖不符刑事訴訟法第159 條之
    1 至之4 等4 條之規定，而經當事人於審判程序同意作為證
    據，法院審酌該言詞陳述或書面陳述作成時之情況，認為適
    當者，得為證據。刑事訴訟法第159 條之5 第1 項定有明文
    。本件卷附之行政院海岸巡防署海洋巡防總局搜索扣押筆錄
    、扣押物品目錄表等，其性質雖屬傳聞證據，當事人均已知
    係傳聞證據，惟渠等於原審審理時均同意作為證據（見原審
    卷第29、30頁），於本院審理時亦均表示無意見等語（見本
    院上訴卷第105 頁），本院審酌上開證據與本案犯罪事實具
    有關連性，又無不當取得之情形，認為以之作為本案之證據
    亦屬適當，揆諸前開規定，上開書證均應具有證據能力。
四、法院或檢察官得囑託醫院、學校或其他相當之機關、團體為
    鑑定，或審查他人之鑑定，並準用第203 條至第206 條之1
    之規定，刑事訴訟法第208 條第1 項定有明文。又檢察官因
    實務現實需求，就特定案件類型認當然有鑑定之必要者，基
    於檢察一體原則，得由該管檢察長概括選任鑑定機關，是司
    法警察等偵查輔助人員於案件未移送檢察官偵辦前之調查犯
    罪階段，依據檢察長之概括授權，先行將證物送請檢察機關
    預先核定之專責鑑定人或鑑定機關實施鑑定，該鑑定人或鑑
    定機關亦應視同受承辦檢察官所選任或囑託而執行鑑定業務
    ，其等出具之書面鑑定報告應屬刑事訴訟法第206 條所定之
    傳聞例外，當具有證據能力。本件卷附之卷附之高雄市立凱
    旋醫院96年8 月27日濫用藥物尿液檢驗報告，法務部調查局
    96年10月5 日調科壹字第09623070880 號鑑定書各1 份，分
    別為凱旋醫院、法務部調查局依檢察機關概括授權囑託（參
    照臺灣高雄地方法院檢察署檢察長概括選任鑑定人或囑託鑑
    定機關名冊），執行鑑定職務所出具之書面鑑定報告，依刑
    事訴訟法第159 條第1 項及同法第208 條第1 項準用同法第
    206 條第1 項之規定，為傳聞法則之例外，均得作為本案之
    證據。
貳、實體部分：
一、訊據上訴人即被告丙○○（下稱被告丙○○）對於為警持搜
    索票其身上及住處房間、客廳搜索時扣得附表一所示海洛因
    及附表二所電子磅秤、夾鏈袋等，其中附表一編號1 所示海
    洛因係其以20萬元價格向綽號「炮仔」之男子購入等事實，
    固供認不諱，惟矢口否認有販賣海洛因之犯行，辯稱：附表
    一編號1 所示海洛因係於96年8 月6 日下午2 時所購買，因
    綽號「炮仔」打電話向伊推銷，說要算便宜一點，因比較便
    宜，所以買下來存放準備供己施用，其餘23包則係被警查獲
    前10日所購買云云。
二、經查：
  (一)被告丙○○於警詢時供稱：「（編號2 、3 、4 海洛因《按
    係扣押物品清單上之編號，下同）作何用途？）我自己吸食
    用」、「（編號16海洛因1 包、編號17海洛因1 包、編號18
    海洛因1 包、編號19安非他命係作何用途？）我自己食用」
    、編號23海洛因1 包39.5公克你作何用途？）我要吸食用」
    、「（編號28海洛因1 包作何用途？）我要吸食用」、「（
    上述海洛因、安非他命等毒品從何而來？請詳述？）海洛因
    是我於96年8 月6 日下午2 時許，在高雄縣大樹鄉鐵路旁某
    露天咖啡店，以20萬元之價格向綽號「炮仔」之男子購得」
    、「（你在96年8 月6 日下午2 時許，綽號『炮仔』購得海
    洛因供自己吸用，為何今日專案人員會在你身上口袋查獲編
    號23號海洛因1 包？）向『炮仔』購得海洛因毒品時，我將
    毒品放在9S-7180 號自小客車上，我今日外出購物後，心想
    家中之海洛因毒品快沒了，於是將放在車上之毒品放置於口
    袋帶回家」等語（見偵字第23201 號卷第6-8 頁）。足徵扣
    案附表一所示毒品海洛因均係被告丙○○於96年8 月6 日下
    午2 時許，以20萬元向綽號「炮仔」之男子所購得無訛，被
    告丙○○事後辯稱係分兩次購買，前後相去10日云云，顯無
    可採。再者，警方持台灣高雄地方法院法官所核發之搜索票
    對被告丙○○身體、住處搜索結果，確在被告丙○○口袋搜
    索扣得如附表一編號1 所示白色粉末；在其住處客廳及房間
    分別扣得如附表一編號2 至編號8 所示粉末合計24包（毛重
    分別為39.5公克、0.2 公克、3.7 公克（10包）、0.2 公克
    （8 包）3.7 公克、4.1 公克、0.4 公克、0.5 公克）暨如
    附表二所示之電子磅秤等物之事實，亦有搜索票、扣押筆錄
    、扣押物目錄表在卷在卷可憑（見偵字第23201 號卷第21-2
    6 頁）。而上開扣案如附表一所示24包白粉經鑑驗結果，確
    含第一級毒品海洛因之成分，合計淨重47.46 公克，有法務
    部調查局96年10月5 日調科壹字第09623070880 號鑑定書在
    卷可憑（見偵字第23201 號卷第144 頁），此部分之事實，
    堪以認定。
  (二)按販賣毒品罪，並不以販入後復行賣出為構成要件，但須以
    營利為目的，將毒品販入或予以賣出，有一於此，其犯罪即
    屬成立，均不得視為未遂，此有最高法院90年台上字第3913
    號判決意旨可資參照。是次所應審究者，係被告丙○○向綽
    號「炮仔」之男子以20萬元購得如附表一編號1 所示海洛因
    之目的究係供己施用或供販賣之用？本件扣案0000000000、
    000000000 、0000000000、0000000000號行動電話均係被告
    丙○○所有，此經其於原審自承在卷（見訴字第1683號卷第
    19頁）。證人即警員黃文忠於本院審理時證稱：「（警卷所
    附監聽電話0000000000號是否就是監聽被告的電話？）電話
    號碼的譯文可能是我打錯，監聽電話應該是0000000000號，
    這支監聽的電話是被告所使用」等語（見本院上訴卷第62頁
    ）。是上開0000000000電話確被告丙○○所使用，監聽譯文
    內所載0000000000號應係誤載無訛。再者，「女生」係表示
    海洛因，此除經被告丙○○於本院審理時陳明在卷外（見本
    院上訴卷第112 頁），並經證人即執行監聽之員警黃文忠於
    本院審理時證述在卷（見本院上訴卷第63頁）。
  (三)而經警持檢察官核發之通訊監察書對被告丙○○所持有上開
    0000000000行動電話進行監聽結果：(1)96年5 月21日2 時44
    分，某持有0000000000號行動電話之女性撥打被告丙○○詢
    以：「你說你那邊有甜的喔？現在還有嗎？」被告丙○○答
    稱：「要多少啊？」該不詳女性詢以：「藥性夠強嗎？」被
    告丙○○稱：「我哪知道，我覺得還可以」。該不詳女性詢
    以：「一件是多重啊？」被告丙○○稱：「3.75啊」。該不
    詳姓名女性詢以：「多少啊？」被告丙○○稱：「我沒賺是
    5 萬5 」。該不詳姓名女性詢以：「如果要賺呢？」被告丙
    ○○稱：「最少也要賺5000，誰要的啦？」該不詳女性稱：
    「朋友要的，有辦法拿到『板仔』嗎？他們要強的」。被告
    丙○○答稱：「我朋友那個是不錯，不用『板仔』了…」該
    不詳女性稱：「我問看看沒有『板仔』不知道他要不要」等
    語（見警卷第94頁譯文）。(2)96年6 月15日9 時5 分，上開
    持有0000000000號行動電話之不詳女性復打電話給被告丙○
    ○詢以：「他說你們那邊有賣整塊的嗎？一塊多少？」被告
    丙○○稱：「要問人家」，該不詳女性稱：「問看看」，被
    告丙○○稱：「差不多150 的樣子」。該不詳女性稱：「怎
    麼可能，我跟他說135 」。被告丙○○稱：「135 不會中啦
    《按係買不到之意》。該不詳女性稱：「男的吶！」，被告
    丙○○稱：「我以為你說女生，我問看看再跟你說」等語（
    見同上卷第95頁譯文）。(3)96年6 月17日2 時55分，持有00
    00000000號行動電話之不詳姓名男子撥打被告丙○○所持有
    上開電話告以：「我要拿500 好嗎？」被告丙○○答稱：「
    我在外面，沒帶在身上，回去打給你」等語（見同上卷第96
    頁譯文）。(4)96年6 月25日19時54分，持有0000000000號行
    動電話之不詳姓名男子撥打被告丙○○所持有上開電話告以
    ：「1 錢多少？」，被告丙○○告以：「哪一種？我打給你
    」等語（見同上卷第98頁譯文），雖上開譯文均係在96年5
    月至同年6 月間，核與本件被告丙○○係於同年8 月間販入
    扣案如附表一所示毒品海洛因無直接關係，而證人即警員黃
    文忠於本院審理時又證稱：「（有無繼續追蹤販賣對象？）
    我們有根據通聯去追查，結果電話都是人頭資料，所以無法
    追查購買的人」等語（見本院上訴卷第64頁）。惟依上開通
    訊譯文所顯示，均足以證明有多名不詳姓人向被告丙○○詢
    問海洛因之價錢及表示欲購買海洛之情事。雖被告丙○○於
    原審理時就上開(3)所示通話辯稱：伊沒有販賣洛因，朋友有
    想跟我拿，但我不想賺這種錢，回去也沒有打給他，我敷衍
    一下而已等語（見原審卷第45頁），惟如被告丙○○前此無
    販賣之舉止，何以該友人一開口即表示要購買毒品？參以警
    方在被告丙○○住處房間、客廳尚查扣如附表一編號2 至編
    號8 所示海洛因23包，附表一編號1 所示為毛重39.5公克，
    其餘則分裝為0.2 公克、3.7 公克、4.1 公克、0.4 公克、
    0.5 公克，如係供自己施用而有分裝之必要性，亦應係大致
    相同之重量，應無分裝為各種不同重量之必要。參以一次購
    得重量達淨重47.46 公克，價金亦達20萬元，所費不眥，復
    備有如附表二號編號4 所示電子磅秤、編號6 、10、12所示
    夾鏈袋可供分裝販賣，另佐以販賣第一級毒品之刑責甚重，
    法定本刑為死刑或無期徒刑，若無利可圖，豈有人願冒重刑
    來販賣毒品，因此被告丙○○係營利之意圖而販入如附表一
    所示海洛因，應堪認定。
  (四)被告丙○○於被查獲當日經警採集尿液送驗結果，呈第一、
    二級毒品陽性反應等情，有高雄市立凱旋醫院96年8 月27日
    濫用藥物尿液檢驗報告在卷可憑（見偵字第2320 1號卷第10
    0 頁），此固足以證明被告丙○○有施用海洛因之情事，惟
    施用毒品購入之毒品兼供販賣及自己施用者所在多有，是被
    告丙○○上開有施用海洛因之事實，尚不足以為其無販賣毒
    品海洛因之認定。又扣案被告丙○○之筆記本內載有「瑞兄
    、5000；小光、前帳7000+500；小雨、13000 、2000、2000
    、17000 、按3 個月內、原按7/5 號；妹仔、4000；楊、30
    00」等文字，有該筆記本扣案足憑，被告丙○○自始否認上
    開帳冊上之記載係販售毒品之紀錄，供稱：「帳冊上所記載
    的友人賭博積欠賭金之紀錄，或向其女友、大哥借錢之人」
    等語（見偵字第23201 號卷第68頁、原審卷第38-39 頁）。
    雖不足為被告丙○○有販賣毒品海洛因不利之認定，惟亦不
    足為其有利之採認。證人甲○○於本院審理時及檢察官偵查
    中暨證人丁○○於檢察官偵查中分別證稱：曾向被告丙○○
    詢問甲基安非他命之價格各等語，均與本件被告丙○○販賣
    洛因之犯行無關，無從為被告丙○○有利或不利之認定。
  (五)綜上所述，本件事證已臻明確，被告丙○○販賣第一級毒品
    海洛因之犯行，堪以認定。
三、查海洛因係屬毒品危害防制條例第2 條第2 項第1 款所列第
    一級毒品，不得非法販賣、持有。又毒品危害防制條例第4
    條業經立法院三讀修正通過並經總統於98年5 月20日公布，
    雖同條例第36條雖規定：本條例自公布後6 個月施行，惟該
    條規定係指87年將肅清煙毒條例修正為毒品危害防制條例時
    所為規定，與本次修正無關，是此次修正依中央法規標準法
    第14條之規定，應自總統公布後3 日生效。修正後毒品危害
    防制條例第4 條第項販賣第一級毒品罪之法定本刑有關罰金
    刑部分已分別由原處1000萬元以罰金下提高為2000萬元之罰
    金，就販賣第一級毒品而言，自以舊法對行為人較為有利，
    自應適用舊法對行為人論罪科刑。雖修正後同條例第17條第
    2 項規定：「犯第4 條至第8 條之罪於偵查及審判中均自白
    者，減輕其刑」，惟被告丙○○偵查及審判中並未坦承犯行
    ，故無上開減輕其刑規定之適用，是仍應以適用舊法對被告
    丙○○較為有利。核被告丙○○所為，係違反修正前毒品危
    害防制條例第4 條第1 項之販賣第一級毒品罪。被告丙○○
    販入毒品海洛因尚未販出即為警查獲，如量處最低度之無期
    徒刑顯屬過重，情輕法重衡情實不無可憫之處，爰依刑法第
    59條之規定酌減其刑。
四、原審據以論罪科刑，固非無見，惟被告丙○○應成立販賣第
    一級毒品罪，原判決認係持有第一級毒品尚未洽，被告丙○
    ○上訴意旨以其持有毒品之行為應為前此觀察勒戒所吸收，
    不應再論以持有毒品罪，指摘原判決不當，固無理由，惟檢
    察官執此聲明上訴，指摘原判決不當，為有理由，應由本院
    將原判決撤銷改判。爰審酌被告丙○○明知販賣毒品海洛因
    為法令所嚴禁，仍意圖營利而販入，所販入之數量非少，惟
    念其尚未販出即為警查獲，尚未對國民健康造成實質之損害
    ，情節相對尚屬輕微，教育程度為高職畢業，此經其於警詢
    自承在卷，及其有施用毒品之生活狀況，品性不佳等一切情
    狀，量處有期徒刑15年。扣案如附表一所示海洛因24包，驗
    後淨重47.46 公克，應依毒品危害防制條例第18條第1 項前
    段規定，諭知沒收銷燬之；扣案上開毒品外包裝袋係因購買
    毒品而取得，為其所有，且在客觀上係便於供販賣而攜帶之
    之物，爰依同條例第19條第1 項之規定宣告沒收。扣案附表
    二編號4 所示電子磅秤，係被告丙○○所有，此經其於警詢
    及檢察官偵查中自承在卷，且係分裝毒品供販賣所用之物，
    爰依毒品危害防制條例第19條第1 項之規定宣告沒收；附表
    二編號6 、10、12所示夾鏈袋、編號17所示0000000000號行
    動電話等均係被告丙○○所有，此亦經其於警詢及檢察官偵
    查中自承在卷，參以夾鏈袋可供分裝販賣毒品用，前有多人
    以上開行動電話詢價等情觀之，上開夾鏈袋、行動電話均係
    預備供販賣毒品海洛因聯絡用之物，爰均依刑法第38條第1
    項第2 款宣告沒收。至扣案附表二所示其餘物品，或係施用
    毒品之器具，或無從證明與本件販賣毒品有關，故不予宣告
    沒收。
據上論結，應依刑事訴訟法第369 條第1 項前段、第364 條、第
299 條第1 項前段，毒品危害防制條例第4 條第1 項、第18條第
1 項前段、第19條第1 項前段，刑法第11條、第2 條第1 項前段
，刑法第59條、第38條第1 項第2 款，判決如主文。
本案經檢察官陳宗吟到庭執行職務。
中    華    民    國    98    年    9     月    23    日
                   刑事第四庭   審判長法  官  蕭權閔
                                      法  官  陳吉雄
                                      法  官  李嘉興
以上正本證明與原本無異。
如不服本判決應於收受本判決後10日內向本院提出上訴書狀，其
未敘述上訴理由者，並得於提起上訴後10日內向本院補提理由書
狀（均須按他造當事人之人數附繕本）「切勿逕送上級法院」。
中    華    民    國    98    年    9     月    23    日
                                      書記官  郭榮芳
附錄本判決論罪科刑法條：
修正前毒品危害防制條例第4條第1項：
製造、運輸、販賣第一級毒品者，處死刑或無期徒刑；處無期徒
刑者，得併科新臺幣1000萬元以下罰金。
 98年上訴字第504號判決附表：
┌──────────────────────────────────┐
│附表一：                                                            │
├──┬─────┬─────┬──────┬───┬────────┤
│編號│  品  名  │單位、數量│  查獲地點  │所有人│    備  註      │
├──┼─────┼─────┼──────┼───┼────────┤
│ 1  │  海洛因  │1 包（毛重│丙○○身上  │丙○○│左列24包均含第一│
│    │          │39.5公克）│            │      │級毒品海洛因成分│
├──┼─────┼─────┼──────┼───┤，合計驗後淨重47│
│ 2  │  海洛因  │1 包（毛重│上開住處客廳│丙○○│.46 公克，空包裝│
│    │          │0.2 公克）│            │      │總重6.44公克，純│
├──┼─────┼─────┼──────┼───┤度51.36 ％，純質│
│ 3  │  海洛因  │10包（毛重│上開住處客廳│丙○○│淨重24.38 公克。│
│    │          │共3.7 公克│            │      │                │
│    │          │）        │            │      │                │
├──┼─────┼─────┼──────┼───┤                │
│ 4  │  海洛因  │8 包（毛重│上開住處客廳│丙○○│                │
│    │          │共0.2 公克│            │      │                │
│    │          │）        │            │      │                │
├──┼─────┼─────┼──────┼───┤                │
│ 5  │  海洛因  │1 包（毛重│上開住處房間│丙○○│                │
│    │          │3.7 公克）│            │      │                │
├──┼─────┼─────┼──────┼───┤                │
│ 6  │  海洛因  │1 包（毛重│上開住處房間│丙○○│                │
│    │          │4.1 公克）│            │      │                │
├──┼─────┼─────┼──────┼───┤                │
│ 7  │  海洛因  │1 包（毛重│上開住處房間│丙○○│                │
│    │          │0.4 公克）│            │      │                │
├──┼─────┼─────┼──────┼───┤                │
│ 8  │  海洛因  │1 包（毛重│上開住處客廳│丙○○│                │
│    │          │0.5 公克）│            │      │                │
└──┴─────┴─────┴──────┴───┴────────┘
┌─────────────────────────┐
│附表二：                                          │
├──┬─────┬─────┬──────┬───┤
│編號│  品  名  │單位、數量│  查獲地點  │所有人│
├──┼─────┼─────┼──────┼───┤
│ 1  │摻有海洛因│1 支      │上開住處客廳│丙○○│
│    │之香菸    │          │            │      │
├──┼─────┼─────┼──────┼───┤
│ 2  │分裝毒品用│1 支      │上開住處客廳│丙○○│
│    │鏟管      │          │            │      │
├──┼─────┼─────┼──────┼───┤
│ 3  │分裝毒品用│1 支      │上開住處房間│丙○○│
│    │鏟管      │          │            │      │
├──┼─────┼─────┼──────┼───┤
│ 4  │電子磅秤  │1 臺      │上開住處客廳│丙○○│
├──┼─────┼─────┼──────┼───┤
│ 5  │記事本    │1 本      │上開住處房間│丙○○│
├──┼─────┼─────┼──────┼───┤
│ 6  │夾鏈袋    │1 包      │上開住處客廳│丙○○│
├──┼─────┼─────┼──────┼───┤
│ 7  │置毒盒    │1 盒      │上開住處客廳│丙○○│
├──┼─────┼─────┼──────┼───┤
│ 8  │摻毒用葡萄│1 包      │上開住處客廳│丙○○│
│    │糖        │          │            │      │
├──┼─────┼─────┼──────┼───┤
│ 9  │白色粉末  │1 包      │上開住處客廳│丙○○│
├──┼─────┼─────┼──────┼───┤
│ 10 │夾鏈袋    │1 包（小）│上開住處房間│丙○○│
├──┼─────┼─────┼──────┼───┤
│ 11 │夾鏈袋（使│1 包      │上開住處房間│丙○○│
│    │用過）    │          │            │      │
├──┼─────┼─────┼──────┼───┤
│ 12 │夾鏈袋    │1 包（大）│上開住處房間│丙○○│
├──┼─────┼─────┼──────┼───┤
│ 13 │安非他命  │1 包（毛重│上開住處房間│丙○○│
│    │          │0.9公克） │            │      │
├──┼─────┼─────┼──────┼───┤
│ 14 │玻璃球管  │2 支      │上開住處房間│丙○○│
├──┼─────┼─────┼──────┼───┤
│ 15 │施用安非他│1 組      │上開住處房間│丙○○│
│    │命吸食器  │          │            │      │
├──┼─────┼─────┼──────┼───┤
│ 16 │置毒盒    │1 盒      │上開住處房間│丙○○│
├──┼─────┼─────┼──────┼───┤
│ 17 │行動電話  │1 臺（0929│丙○○身上  │丙○○│
│    │          │102293號）│            │      │
├──┼─────┼─────┼──────┼───┤
│ 18 │行動電話  │1 臺（0987│丙○○身上  │丙○○│
│    │          │107473號）│            │      │
├──┼─────┼─────┼──────┼───┤
│ 19 │行動電話  │1 臺（0926│丙○○身上  │丙○○│
│    │          │703017號）│            │      │
├──┼─────┼─────┼──────┼───┤
│ 20 │行動電話  │1 臺（0915│丙○○身上  │丙○○│
│    │          │234738號）│            │      │
└──┴─────┴─────┴──────┴───┘


司法院資訊處製作；財團法人民間司法改革基金會備份。
